【裁判字號】    98,簡上,229
【裁判日期】    981210
【裁判案由】    毀損
【裁判全文】
臺灣新竹地方法院刑事判決            98年度簡上字第229號
上  訴  人  甲○○
選任辯護人  洪大明律師
上列上訴人因毀損案件，不服臺灣新竹地方法院竹東簡易庭九十
八年度竹東簡字第一三三號，中華民國九十八年九月一日第一審
判決（聲請簡易判決案號：九十七年偵字第六二九二號），提起
上訴，本院判決如下：
    主  文
原判決撤銷。
甲○○共同損壞他人之花盆，處拘役貳拾日，如易科罰金，以新
台幣壹仟元折算壹日；又共同損壞他人之金爐，處拘役貳拾日，
如易科罰金，以新台幣壹仟元折算壹日。
應執行拘役參拾日，如易科罰金，以新台幣壹仟元折算壹日。
    犯罪事實
甲○○與四名不詳年籍之成年男子共同基於犯意之聯絡，先於民
國（下同）九十七年六月三十日二十三時許，前往丙○○位在新
竹縣竹北市縣○○路五十號住處前，以手持石頭朝該屋鐵捲門及
屋內丟擲，致放置在上址二樓陽台之花盆一個破損，足以生損害
於丙○○；復於翌日即同年七月一日下午八時許，分別手持球棒
至上址車庫內，敲打放置其內之金爐，致金爐爐管凹陷損壞，足
以生損害於丙○○。
    理  由
甲、程序部分：
  壹、按判決書應分別記載裁判之主文與理由；有罪之判決書並
      應記載「犯罪事實」，且得與理由合併記載，為九十三年
      六月二十三日修正之刑事訴訟法第三百零八條所明定，參
      諸其立法理由為：刑事有罪判決所應記載之事實應係賦予
      法律評價而經取捨並「符合犯罪構成要件」之具體社會事
      實，爰參考日本刑事訴訟法第三百三十五條第一項之立法
      例，將原條文後段所定「並應記載事實」修正為「並應記
      載犯罪事實」，以臻明確。
      按關於非屬犯罪構成要件之犯罪細節，並不屬於有罪判決
      書必要記載之事項，自亦非判決理由所應敘述之範圍（最
      高法院九十四年台上字第六三三八號判決參照）；次按，
      有罪判決書應記載之「犯罪事實」，應係指符合犯罪構成
      要件之具體社會事實，如被告犯罪之時間、地點、手段以
      及其他該當於犯罪構成要件而足資認定既判力範圍之具體
      社會事實；至於構成要件以外之其他適用法律事實，例如
      ：刑罰之加重或減輕事由，可無須在「犯罪事實」欄中記
      載，僅於理由內依刑事訴訟法第三百十條第四款記載其理
      由即足（最高法院九十四年台非第一五二號判決參照），
      合先敘明。
  貳、證據能力認定（參見附表所列證據清單）：
    一、本件證據一被告之供述，被告及其辯護人並未主張無證
        據能力；另證據二至證據五除警訊筆錄外，分別符合刑
        事訴訟法第一百五十九條之一傳聞法則之例外規定，而
        均得作為本件之證據。
    二、次按被告以外之人於審判外之陳述，雖不符前四條之規
        定，而經當事人於審判程序同意作為證據，法院審酌該
        言詞陳述或書面陳述作成時之情況，認為適當者，亦得
        為證據；又當事人、代理人或辯護人於法院調查證據時
        ，知有第一百五十九條第一項不得為證據之情形，而未
        於言詞辯論終結前聲明異議者，視為有前項之同意，刑
        事訴訟法第一百五十九條之五第一項、第二項分別定有
        明文。
        查證據二至證據三：證人於警詢時之陳述，雖屬被告以
        外之人於審判外之言詞陳述，惟被告及其辯護人未於本
        院言詞辯論終結前就相關證據無證據能力，聲明異議，
        依上開規定，即視為同意於審判程序作為證據，復經本
        院審酌陳述作成時之情況，認為適當，而認得作為本件
        之證據。
    三、證據六至證據八被告及其辯護人並未於本院言詞辯論終
        結前表示無證據能力，復查其取得過程亦無何明顯瑕疵
        ，而均可作為本件之證據。
乙、認定犯罪構成要件事實所憑之證據及其認定之理由：
  一、上開被告所犯於九十七年六月三十日之犯罪事實，業據證
      人丁○○於本院審理時到庭證稱：九十七年六月三十日晚
      間十一時至一時許，在新竹縣竹北市○○里○○鄰縣○○
      街五十號，當天我還沒有睡覺，聽到樓下鐵門有被砸的聲
      音，我就開窗往外看，就看到被告，還有四個不認識的人
      ，還有一個是之前的同事，我就馬上跑到樓下窗戶往外看
      ，就看到其他人往路口方向跑掉，只有看到被告開車走掉
      ；一開始我在樓上二樓，二樓的窗戶靠馬路邊，該窗戶是
      加寬並且挑高；我有看到被告的正面，而且他還有說話；
      我到樓下之後，就在車庫上方的小客廳，小客廳一整排的
      窗戶靠近馬路，我往外看就看到被告開著車子離開；我當
      時看到被告開車離開，有看到他正面的長相等語綦詳（參
      見本院卷第四十九頁至第四十九頁反面）。
      又被告所犯於九十七年七月一日之犯罪事實，亦據證人即
      告訴人丙○○於本院審理時到庭證稱：九十七年七月一日
      晚上八時許，在新竹縣竹北市縣○○路五十號住處，有人
      進入我屋內車庫，毀損我小兒子和我太太的機車，還有破
      壞一個金爐；當時我人在一樓的佛堂；佛堂是在房子的中
      間一樓，車庫後面緊接著就是佛堂；當時三個人進入屋內
      毀損，屋外尚有兩個人，總共是五人；進入屋內那三個人
      我認識一個，就是今天在庭的被告；當天之所以肯定進入
      我家車庫破壞機車的人就是在庭被告，是因為我當時人在
      佛堂前面，就在窗戶旁邊，被告的頭髮直直的，胖胖的很
      好認，這天晚上我有看到被告的長相，後來到偵查庭開庭
      的時候，我看到被告就很確定來人是他等語綦詳（參見本
      院卷第四十六頁至第四十八頁反面）。核與證人丁○○、
      丙○○於警詢、檢察官訊問時證述情節互核大致相符。
      另據被告於本院準備程序時自承：與丁○○在貴族世家工
      作的時候沒有發生過什麼衝突；之前未見過丙○○等語（
      參見本院卷第二十六頁、第二十八頁），亦與證人丁○○
      證稱：與被告並未發生任何不愉快（參見本院卷第五十二
      頁反面），暨證人丙○○亦稱：於本件發生前亦未見過被
      告（參見本院卷第四十八頁）等語相同，應堪置信，則證
      人丁○○及丙○○與被告既無怨隙，衡情應無故意誣陷被
      告之任何動機。
      再者，據證人丁○○證稱：自九十六年九月九日至九十七
      年二月底，任職貴族世家牛排店，和被告係同事等語（參
      見偵查卷第三十四頁），核與被告於本院準備程序時自承
      ：我和丁○○共事大概半年多，自九十六年九月至九十七
      年二月之間，每天都在一起工作等語相符（參見本院卷第
      二十八頁）。依此，則證人丁○○與被告既在一起工作長
      達半年之久；另證人丙○○對於如何確認係被告所為，亦
      於本院審理時證述明確已如前所述，二人斷無誤認被告之
      理，所為證述即堪採信。
  二、被告與本件確有相當之關聯性：
  （一）據證人丁○○於本院審理時證稱：戴煥輝是我之前的老
        闆，我告訴戴煥輝我要辭職了，我口頭請辭，戴煥輝也
        答應了，但是事後他卻不給我領十天（即三月一日到十
        日）的薪水，我去勞工局申訴，大約六月底的時候，我
        收到勞工局告訴我勞工局通知戴煥輝要在二十日內雙方
        要協調這十日薪資的糾紛的信函，還有附調解委員會的
        申請書，希望我們去協調，事後我家就接連發生事情。
        第一次有人到我家鐵門噴漆、砸石頭那次，來的人噴了
        「還錢了」，但我不知道噴這些字的含意；在該段期間
        都未與其他人有發生糾紛等語（參見本院卷第五十一頁
        反面至第五十二頁）。
        另據證人溫碧雲於另案檢察官訊問時證稱：丁○○在他
        離職前，曾在店內對我說要對店裡不利：：：離職後常
        打電話給我陳述他對公司制度的不滿，並揚言要對店不
        利，使店無法經營；因他離職後店內玻璃被打破好幾片
        ，且有人在網路上散佈對公司不實的謠言，讓我感覺很
        巧合，我想起他之前及離後打電話給我的言論，才向店
        長陳述丁○○之前所述的不滿等語（參見九十七年度字
        第七三八四號偵查卷第三十六頁）。核與被告於本院準
        備程序時陳稱：丁○○離開後貴族世家牛排店的玻璃曾
        經被砸破過等語相符（參見本院卷第二十七頁）。
        顯然證人丁○○原任職貴族世家牛排店時，即因薪資糾
        紛而與該店負責人戴煥輝交惡，證人溫碧雲將證人丁○○對貴族世家之不滿，亦悉數告知案外人戴煥輝，其後
        貴族世家牛排店玻璃被不明人士打破，或有人在網路上
        散佈對貴族世家牛排店不實的言論等情，在在均使案外
        人戴煥輝懷疑是丁○○所為，而對丁○○懷恨在心甚明
        。
  （二）而案外人戴煥輝確因與丁○○發生上述糾紛，竟基於共
        同恐嚇他人之犯意聯絡及行為分擔，分別於九十七年三
        月二十四日某時許，偕同四名姓名年籍不詳之成年男子
        ，前往丁○○位在新竹縣竹北市縣○○街五十號之住處
        向丁○○恫稱：「不要讓我在新竹縣市遇到，否則要叫
        人把你抓起來，把你打死，並讓你斷手斷腳」等語，以
        此等加害生命、身體之事恐嚇丁○○，致使丁○○心生
        畏懼，而致生危害於安全；復於九十七年七月一日下午
        二時二十六分許、十八時三十七分許及十八時三十九分
        許，接續以其所使用門號0000000000號之行
        動電話，撥打丁○○所使用門號0000000000
        號之行動電話，經由電話語音留言之方式，向丁○○恫
        稱：「你就別被我抓到，抓到就把你打到牙齒掉光，你
        就整天躲在家裡沒關係」、「你哪一天就別被我遇到，
        遇到你就完了，真好幹啊，我是還沒打電話去你家亂，
        ：：：，我準備好整天陪你玩」、「你女朋友也一樣，
        上網給我亂寫，就別被我遇到，我真的一次給你們兩個
        好看。：：：你娘咧！好幹你就接起電話，好膽你就一
        起來解決，不然你就別給我躲在新竹、躲在家裡，不然
        你就給我搬遠，別在新竹給我遇到，過兩天你就知道：
        ：：，你家電話你就知道，我一天可以打個一百通，整
        天讓你父母去煩，你試試看」等語，而以此等加害生命
        、身體之事恐嚇丁○○，致丁○○聽取上述留言後，心
        生恐懼；再另行起意，並基於恐嚇之犯意，於九十七年
        七月二日十一時十六分許、十一時二十六分許、十七時
        五十九分許及二十一時一分許，接續以其所使用之上開
        門號之行動電話撥打丁○○所使用上揭門號之行動電話
        ，亦經由電話語音留言之方式，向丁○○恫稱「你亂來
        ，我說過我現在很閒，我整天打電話叫你來領錢，隨便
        來，我看你有多大尾」、「沒關係，你不要給我抓到，
        我會一條一條跟你算，我跟你說我現在很閒，我整天跟
        你玩，你就不要給我遇到，：：：，沒關係，我看你有
        幾支牙齒，我會給你變不成人」、「：：：我隨時都要
        動你，你不要給我遇到，：：：，我可以跟你去死死耶
        ，我沒差」、「：：：，你的人不要給我遇到，：：：
        ，我有去巡，看到你在三樓玩球：：：，你不要給我遇
        到，：：：，我這次就是要鬧的很大，我豁出去了」等
        語，而以此等加害生命、身體之事恐嚇丁○○，致丁○○聽取上述留言後亦心生恐懼，分別經本院判處有期徒
        刑二月、三月及三月，並定應執行刑為有期徒刑六月，
        如易科罰金，以新台幣一千元折算一日確定，此有本院
        九十八年簡上字第一四三號判決可稽。
  （三）又據被告於本院審理時自承：目前仍在貴族世家上班，
        而且住在貴族世家樓上的租屋處等語（參見本院卷第五
        十八頁），依此，應可認定被告已在貴族世家工作多年
        ，而與該店負責人戴煥輝關係菲淺。
        對照前開案外人戴煥輝分別於九十七年七月一日及同年
        月二日以電話恐嚇丁○○之事實，與本件發生時間係同
        年六月三十日凌晨及同年七月一日晚間，兩者時間密接
        ；證人丁○○復證稱：該段時間並無其他人曾發生糾紛
        等語（參見本院卷第五十二頁）；證人丁○○與被告間
        又無何怨尤，已如前所述，則被告圖為案外人戴煥輝出
        氣即符合常理。
  三、被告所為抗辯均無法為有利於被告之認定：
  （一）被告雖舉證人乙○○以證明案發時間即九十七年六月三
        十日晚間十時許及同年七月一日晚間八時許曾與被告一
        同工作，被告並未外出云云。
        惟據證人乙○○於本院審理時證稱：九十七年六月三十
        日我們差不多十點四十幾分下班；依照我們的工作習慣
        ，大概會弄到十點四十分或是五十分；嗣又證稱：我不
        能肯定被告在七月一日做什麼，我是依照工作習慣來推
        論的等語（參見本院卷第五十四頁）。而本件第一次發
        生時間為九十七年六月三十日晚間十一時許，既已在被
        告下班時間之後；另就被告涉犯第二次犯行時間，證人
        亦僅依照工作習慣來推測，並無法因明確記憶而確定被
        告當時尚在貴族世家工作，凡此均無法遽為有利被告之
        認定。
  （二）被告另請求傳喚證人姜慧玲到庭證稱：九十七年六月三
        十日和同年七月一日有和被告整天在一起；且被告這幾
        天下班時，都和伊在一起等語。
        惟查本院前開審理期日為九十八年十一月二十六日，距
        離本件案發時間即九十七年六月三十日及同年七月一日
        已近一年五月有餘，證人僅因「被告在新竹工作，被告
        和同事合住一間套房，因為他的同事失戀，喝了很多酒
        ，所以我特別記得那一天」等緣故即記憶深刻，顯難置
        信。況證人經檢察官行反詰問，對於去年總共有哪幾天
        去找過被告亦已不復記憶（參見本院卷第五十六頁），
        兩相對照，證人前開所述亦難遽信。
  （三）被告另又提出證據八：考勤表影本一份為證，惟依考勤
        表影本一份所載，其上並無姓名年籍或何年度可供查考
        ，是否確為被告所有或是否為九十七年度之考勤表已難
        認定。又依該考勤所載，六月三十日打卡下班時間為十
        時三十分許，本件發生時間則係在九十七年六月三十日
        晚間十一時許，其間相隔約三十分鐘以上，而貴族世家
        係位於新竹市○○路○段九十二號，至告訴人丙○○位
        於新竹縣竹北市縣○○路五十號住處，依常情判斷，當
        可在三十分鐘內到達，此部分無法為有利被告之認定。
        另七月一日之下班時間雖為晚間約十時，惟此證據亦無
        法排除被告在上班期間逕行外出之可能性，從而，此部
        分亦無法遽為有利被告之認定。
  四、綜上各情，被告前開所辯，無非事後諉卸之詞，不足採信
      ，本件事證明確，被告犯行，均洵堪認定。
丙、適用法律：
  一、核被告二次犯行所為均係犯刑法第三百五十四條之罪。
  二、併合處罰：被告所犯前開二罪間，犯意各別，犯罪構成要
      件不同，係裁判確定前犯數罪，應依刑法第五十條之規定
      併合處罰。
  三、共同正犯：被告與四名不詳年籍之成年男子間有犯意之聯
      絡，行為之分擔，依刑法第二十八條之規定均為共同正犯
      。
丁、原判決撤銷之理由：
  壹、原審對被告論罪科刑之判決，固非無見。惟查：
    一、被告甲○○與四名不詳年籍之成年男子共同基於犯意之
        聯絡，於九十七年六月三十日二十三時許，前往丙○○
        位在新竹縣竹北市縣○○路五十號住處前，手持石頭朝
        該屋鐵捲門及屋內丟擲，致放置在上址二樓陽台之花盆
        一個破損，足以生損害於丙○○，已如本院認定在前，
        原審除上開事實外，另認定被告所為致鐵捲門之表面及
        門柱凹陷，尚有未洽（理由後述）。
    二、原審復認定被告於翌日即同年七月一日下午八時許，至
        上址損壞車庫內機車，致車號ＰＡ二─二八二號機車之
        儀表板、左側後視鏡、右側後視鏡、後車燈均破損且前
        擋風板刮壞，另車號ＭＸＣ─四八三號機車之儀表板、
        右前方燈、右側後視鏡、後車燈均破損云云。
        惟查上開機車之所有權人並非告訴人丙○○（理由詳後
        ），而依刑法第三百五十七條規定違反刑法第三百五十
        四條需告訴乃論，本件既未據原所有權人對被告提出告
        訴，原審遽就此部分為有罪判決亦有未合（理由後述）
        。
  貳、被告否認犯罪而提起上訴，固無理由，然原判決既有上揭
      不當之處，自應由本院予以撤銷改判。
  參、爰審酌被告之犯罪動機、目的係因丁○○與戴煥輝間發生
      勞資糾紛，進而交惡，被告圖為老闆戴煥輝出氣；犯罪時
      未受到任何刺激；犯罪手段係以暴力方式為之；犯罪行為
      人之職業係在貴族世家工作；月入約三萬七千元，家庭經
      濟狀況小康，生活狀況正常、犯罪行為人前無前科紀錄，
      品行良好；犯罪行為人學歷為高中畢業，智識程度中等；
      與被害人為丙○○不認識；犯罪行為人違反義務之程度不
      高；犯罪所產生危險或損害輕微；犯罪後飾詞否認犯罪，
      且未與被害人和解，態度不佳等一切情狀，量處如主文所
      示之刑，並諭知易科罰金之折算標準。
戊、不另為無罪之諭知部分：
  壹、公訴意旨另認為：甲○○與四名不詳年籍之成年男子共同
      基於犯意之聯絡，先於九十七年六月三十日二十三時許，
      前往丙○○位在新竹縣竹北市縣○○路五十號住處前，手
      持石頭朝該屋鐵捲門及屋內丟擲，致該鐵捲門之表面及門
      柱凹陷云云。
  貳、按犯罪事實應依證據認定之，無證據不得推定其犯罪事實
      ；又不能證明被告犯罪者，應諭知無罪之判決，刑事訴訟
      法第一百五十四條、第三百零一條第一項分別定有明文。
      次按事實之認定，應憑證據，如未能發現相當證據，或證
      據不足以證明，自不能以推測或擬制之方法，以為裁判基
      礎；又認定不利於被告之事實，須依積極證據，苟積極證
      據不足為不利於被告事實之認定時，即應為有利於被告之
      認定，更不必有何有利之證據（參見最高法院四十年臺上
      字第八六號及三十年上字第八一六號判例）。
      再按刑事訴訟上證明之資料，無論其為直接或間接證據，
      均須達到通常一般之人均不致有所懷疑，而得確信其為真
      實之程度，始得據為有罪之認定，若關於被告是否犯罪之
      證明未能達此程度，而有合理懷疑之存在，致使無從形成
      有罪之確信，根據「罪證有疑，利於被告」之證據法則，
      即不得遽為不利被告之認定（參見最高法院二十九年上字
      第三一０五號、七十六年台上字第四九八六號判例）。
      而被害人在公訴程序中固具有證人適格，然被害人與一般
      證人不同，其與被告處於絕對相反之立場，其陳述之目的
      ，在使被告受刑事訴追處罰，內容未必完全真實，證明力
      自較一般證人之陳述薄弱，仍須有補強證據以擔保其指證
      、陳述之真實性，始得採為斷罪之依據（最高法院九十四
      年度台上字第三三二六號判決意旨參照）。
  參、查被害人丙○○於警詢時雖稱：九十七年六月三十日二十
      三時許我家鐵門遭人噴漆且也被人用石頭砸，使得鐵門凹
      陷等語（參見偵查卷第十二頁），惟於本院審理時經本院
      訊問是否尚有其他破壞行為時，則僅證稱：我家的鐵門除
      了被潑漆外還有寫字，上面記得寫「欠錢」或「還錢」，
      因為時間太久我忘記了，另中間劃個圓圈，還有一個$字
      符號等語（參見本院卷第四十八頁），互核已和警詢所述
      迥異。
      另審酌卷附鐵捲門照片，除有紅色油漆遭擦拭過所留下的
      痕跡外，鐵捲門之表面及門柱並無明顯凹陷並嚴重損壞之
      情形，此有被害人丙○○所提照片八張在卷可稽（參見偵
      查卷第九十頁至第九十三頁），此部分並無法為不利被告
      之認定甚明。
  肆、按刑事訴訟法第一百六十一條已於民國九十一年二月八日
      修正公布，其第一項規定：檢察官就被告犯罪事實，應負
      舉證責任，並指出證明之方法。因此，檢察官對於起訴之
      犯罪事實，應負提出證據及說服之實質舉證責任。倘其所
      提出之證據，不足為被告有罪之積極證明，或其指出證明
      之方法，無從說服法院以形成被告有罪之心證，基於無罪
      推定之原則，自應為被告無罪判決之諭知（最高法院九十
      二年台上字第一二八號判例參照）。
      又同法第一百六十三條亦在同時一併修正，證據調查應以
      當事人為主，法院為輔，而僅具補充及輔助地位，該條第
      二項前段規定，法院為發現真實，「得」依職權調查證據
      ，舊規定則係「應」依職權調查證據，則是否補充介入調
      查，成為法院職權裁量事項，非謂負有調查之義務，檢察
      官舉證責任始終存在，倘檢察官未能善盡實質的舉證責任
      ，法院以被告犯罪不能證明而為無罪判決時，如檢察官僅
      以法院未作補充介入調查為唯一理由而提起上訴，其上訴
      即非有理。至同條第二項但書係立法部門自提修正草案，
      為司法院研擬草案內容所無，惟自刑事訴訟法責成檢察官
      負擔實質的舉證責任以後，法院發見真實釐清案情之查證
      義務，較德國刑事訴訟法要求該國法官應盡其澄清義務之
      程度為輕，被告受無罪推定，檢察官舉證責任不因第二項
      有但書之規定而得以減免。是該條第二項但書所指事項，
      應均以有利於被告之考量方得為之，否則，對檢察官未盡
      實質舉證責任之案件，竟要求法院接續依職權調查不利於
      被告之證據，豈非形同糾問，殊與修法本旨有違（參見朱
      石炎著，刑事訴訟法上第一八四頁至第一八六頁）。
      本件此部分，檢察官就不利於被告之證據部分應負實質舉
      證責任，惟所舉證據均無法使本院對於被告涉嫌公訴人所
      指之犯罪事實形成確信不疑之心證，依上開判例之見解，
      應為有利於被告之認定。
      本院復無依刑事訴訟法第一百六十三條第二項之規定依職
      權調查證據之情狀，被告此部分犯罪尚屬不能證明，爰本
      應為被告無罪之諭知，惟因公訴意旨認此部分與經起訴經
      本院認定有罪部分，為實質上一罪之關係，爰不另為無罪
      之諭知。
己、不另為不受理之諭知部分：
  壹、公訴意旨另認為：被告於九十七年七月一日二十時許，衝
      入被害人丙○○上址屋內，手持球棒敲打置於車庫之車號
      ＰＡ二─二八二號重型機車、車號ＭＸＣ─四八三號重型
      機車，致ＰＡ二─二八二號機車之儀表板、左側後視鏡、
      右側後視鏡、後車燈均破損且前擋風板刮壞，該ＭＸＣ─
      四八三號機車之儀表板、右前方燈、右側後視鏡、後車燈
      均破損，足以生損害於丙○○云云。
  貳、按告訴或請求乃論之罪，未經告訴、請求或其告訴、請求
      經撤回或已逾告訴期間者，應諭知不受理之判決，刑事訴
      訟法第三百零三條第三款定有明文。次按依刑法第三百五
      十七條規定違反刑法第三百五十四條需告訴乃論。
      查據證人丙○○於本院審理時證稱：車號ＰＡ二─二八二
      號機車是我小兒子劉品諺，自己購置的；車號ＭＸＣ─四
      八三號機車是我太太鍾桂香所有（參見本院卷第四十七頁
      反面），核與車籍查詢─基本資料詳細畫面二紙所載內容
      相符（參見偵查卷第二十六頁至第二十七頁），應堪採信
      。本件上開機車所有權人即告訴權人劉品諺及鍾桂香既均
      未提起告訴，依前開說明，此部分本應諭知不受理判決，
      惟因公訴意旨認此部分與經起訴經本院認定有罪部分，為
      實質上一罪之關係，爰不另為不受理之諭知，併此敘明。
據上論斷，應依刑事訴訟法第四百五十五條之一第一項、第三項
、第三百六十九條第一項前段、第三百六十四條、第二百九十九
條第一項前段，刑法第三百五十四條、第四十一條第一項前段、
第五十一條第六款、刑法施行法第一之一條第一項、第二項，判
決如主文。
本案經檢察官黃秋婷到庭執行職務。
中    華    民    國    98    年    12    月    10   日
                    刑事第一庭  審判長法  官  陳健順
                                      法  官  蔡川富
                                      法  官  王子謙
以上正本證明與原本無異。
不得上訴。
中    華    民    國    98    年    12    月    10   日
                                      書記官  沈藝珠
附錄論罪法條：
刑法第三百五十四條。
證據清單：
  證據一：被告在警詢、偵查及本院準備審理程序之陳述。
  證據二：證人丙○○於警詢、偵查、審理及本院98年簡上字第
          143號審判中之證言。
  證據三：證人丁○○於警詢、偵查、審理及本院98年簡上字第
          143號審判中之證言。
  證據四：證人溫碧雲在本院98年簡上字第143號卷偵查、審判
          中之證言。
  證據五：證人戴煥輝在本院98年簡上字第143號卷偵查、審判
          中之證言。
  證據六：監視器翻拍照片2張。
  證據七：現場毀損情形照片36張。
  證據八：考勤表影本1 份。


司法院資訊處製作；財團法人民間司法改革基金會備份。
